臺灣高等法院刑事判決
111年度上易字第172號
上  訴  人  
即  被  告  黃福生

上列上訴人因賭博案件，不服臺灣臺北地方法院110年度簡上字
第110號，中華民國110年11月26日第一審判決（聲請簡易判決處
刑案號：臺灣臺北地方檢察署110年度偵字第13395號），提起上
訴，本院判決如下：
    主  文
原判決撤銷。
黃福生共同犯圖利聚眾賭博罪，累犯，處有期徒刑伍月，如易科
罰金，以新臺幣參仟元折算壹日。扣案如附表所示之物均沒收。
    犯罪事實
一、黃福生與李映昇、黃勝楷（上開2人業經原審判刑確定）共
    同基於意圖營利供給賭博場所及聚眾賭博之犯意聯絡，於民
    國110年4月8日，由黃福生提供其所承租臺北市○○區○○街00
    巷00號地下室作為賭博場所，李映昇、黃勝楷分別受僱擔任
    現場清注、把風工作，以聚集賭客，由賭客輪流作莊，使用
    天九牌對賭，依點數大小決定輸贏，每次下注金額為新臺幣
    （下同）500至5,000元不等，並從中抽取3%之抽頭金。嗣為
    警於同年月9日凌晨3時許（聲請簡易判決處刑書誤載為凌晨
    5時45分許）持搜索票至上址執行搜索而查獲，並扣得抽頭
    金11,200元（附表編號1）及其所有供實行上開犯行所用如
    附表編號2至6所示之物。
二、案經臺北市政府警察局萬華分局報請臺灣臺北地方檢察署檢
    察官偵查後聲請以簡易判決處刑。
    理  由
壹、證據能力
　　本院認定犯罪事實所憑之供述證據，檢察官、上訴人即被告
    黃福生於本院準備程序均同意作為證據（見本院卷124至128
    頁），經本院審酌各該陳述作成時之情況，亦認為適當，而
    其他非供述證據之取得程序，並無違法或不當，因認均有證
    據能力。
貳、實體方面
一、認定犯罪事實所憑之證據及理由
　　上開犯罪事實，業據被告於警詢、偵訊、原審及本院審理時
    均坦承不諱（見偵卷43至47、330至331頁，原審卷183頁，
    本院卷151頁）；核與共犯李映昇（見偵卷56至59頁）、黃
    勝楷（見偵卷66至68頁）所述情節相合；且有證人即賭客朱
    易紳（見偵卷77至78頁）、李佳陽（見偵卷83至84頁）、江
    俊興（見偵卷89至90頁）、雷中興（見偵卷95至96頁）、黃
    裕展（見偵卷101至102頁）、鍾政宏（見偵卷107至108頁）
    、蘇文義（見偵卷113至114頁）、高聖雄（見偵卷119至120
    頁）、徐榮男（見偵卷125至126頁）、李建池（見偵卷131
    至132頁）、詹文琳（見偵卷137至138頁）、謝政志（見偵
    卷143至144頁）、陳怡如（見偵卷149至150頁）、許詠晴（
    見偵卷155至156頁）、劉榮國（見偵卷161至162頁）、陳尹
    澤（見偵卷167至168頁）、高添昌（見偵卷173至174頁）、
    王偉志（見偵卷179至108頁）、林聖育（見偵卷185至186頁
    ）、陳柏睿（見偵卷191至192頁）、林宥墫（見偵卷197至1
    98頁）、吳順和（見偵卷203至204頁）、陳志明（見偵卷20
    9至210頁）、陳聰銘（見偵卷215至216頁）、施憲志（見偵
    卷221至222頁）、謝炎樹（見偵卷227至228頁）、吳秋琮（
    見偵卷233至239頁）、胡氏嬌鶯（見偵卷245至246頁）、李
    吳金花（見偵卷249至250頁）之證述可憑；及如附表所示之
    物扣案可供佐證；此外，並有臺灣臺北地方法院搜索票（見
    偵卷21頁）、臺北市政府警察局督察室搜索扣押筆錄、扣押
    物品目錄表（見偵卷25至29頁）、扣押物品清單（見偵卷37
    9頁）、扣案物照片（見偵卷381頁）在卷可稽，足認被告之
    自白與事實相符。本案事證明確，被告犯行堪予認定。
二、論罪
  ㈠核被告所為，係犯刑法第268條前段之圖利供給賭博場所罪及
    同條後段之圖利聚眾賭博罪。其以一行為，同時觸犯上開2
    罪名，為想像競合犯，依刑法第55條規定，從一重以圖利聚
    眾賭博罪處斷。就上開犯行，被告與李映昇、黃勝楷間，有
    犯意聯絡及行為分擔，為共同正犯。
  ㈡刑之加重
　　被告前因犯殺人等罪，分別判處罪刑後，經裁定應執行有期
    徒刑13年4月確定，於108年5月6日縮刑假釋出監，迄同年6
    月20日縮刑期滿未經撤銷假釋，其未執行之刑以已執行論。
    另因犯圖利聚眾賭博罪，經臺灣臺北地方法院以108年度易
    字第1185號判處有期徒刑2月，於109年5月19日易科罰金執
    行完畢等情，有本院被告前案紀錄表可稽。其在上開有期徒
    刑執行完畢後5年內，故意再犯本案有期徒刑以上之罪，為
    累犯，考量被告曾入監執行相當期間，且犯與本案相同罪名
    之罪後，再犯本案之罪，堪認刑罰反應力薄弱，且具相當之
    惡性，依法加重其刑，並無司法院大法官釋字第775號解釋
    意旨所指違反罪刑相當原則、比例原則等情事，所犯上開之
    罪，自應依刑法第47條第1項規定加重其刑。
三、撤銷改判之理由
　㈠原審以被告犯行事證明確，對被告予以論罪科刑，固非無見
    。惟按刑事審判旨在實現刑罰權之分配正義，法院對於有罪
    被告之科刑，應符合罪刑相當原則，使輕重得宜，罰當其罪
    ，此所以刑法第57條明定科刑時，應審酌一切情狀，尤應注
    意該條所列10款事項，以為科刑輕重之標準，並賦予法院裁
    量權。本案被告所犯為法定本刑3年以下有期徒刑，得併科9
    萬元以下罰金之罪，現場雖經查獲約30名賭客，人數非微，
    然於經營翌日為警查獲，且依各該賭客所述，當日輸贏金額
    多在數千元至數萬元之間，復無證據足認涉有不法放貸與催
    收賭債情節，原判決疏未審酌被告之經營期間與現場下注金
    額等犯罪危害情形，亦未說明被告除構成累犯之前案紀錄外
    ，尚有何足以影響量刑審酌之素行情形，逕以被告之賭場負
    責人身分及工作、家庭情形與「素行」，判處被告有期徒刑
    7月，難謂妥適。被告上訴意旨指摘原判決量刑過重，為有
    理由，應由本院予以撤銷改判。
　㈡爰以行為人之責任為基礎，審酌被告犯罪之動機、目的、手
    段、賭場規模、現場查獲賭客人數、下注情形、經營期間、
    對於社會風氣之危害程度、自始至終均坦承犯行、態度尚佳
    ，兼衡其教育程度、工作收入情形、家庭生活狀況（見本院
    卷152頁）等一切情狀，量處如主文第2項所示之刑，並諭知
    易科罰金之折算標準。
四、沒收
　㈠被告為賭場負責人，其實行上開犯行，取得扣案如附表編號1
    所示之抽頭金11,200元，為本案犯罪所得，且未經分配，亦
    無刑法第38條之2第2項所定沒收過苛等情事，應依刑法第38
    條之1第1項規定宣告沒收。
　㈡扣案如附表編號2至6所示之物，均屬被告所有，供其犯本案
    之罪所用之物，業據被告供承在卷（見偵卷47頁），應依刑
    法第38條第2項前段規定宣告沒收。
本案經檢察官蕭惠菁聲請以簡易判決處刑，檢察官董怡臻到庭執
行職務。
中　　華　　民　　國　　111 　年　　3 　　月　　30　　日
              　　刑事第六庭    審判長法　官  劉方慈
                                      法　官  許曉微
                                      法　官  朱嘉川
以上正本證明與原本無異。
不得上訴。
                                      書記官  尤朝松 
中　　華　　民　　國　　111 　年　　3 　　月　　30　　日
附錄本案論罪科刑法條
中華民國刑法第268條
意圖營利，供給賭博場所或聚眾賭博者，處3年以下有期徒刑，
得併科9萬元以下罰金。

附表
編號 品名 數量 1 抽頭金 新臺幣11,200元 2 天九牌 1副 3 骰子 6顆 4 限注卡 6張 5 監視器 3支 6 監視器主機 1具